臺灣士林地方法院民事裁定
111年度訴字第594號
原      告  楊宏宇  
訴訟代理人  劉韋廷律師
            施瑋婷律師
            吳佩軒律師
被      告  齊椿華  
上列當事人間請求侵權行為損害賠償事件，本院裁定如下：
    主  文
本件移送臺灣嘉義地方法院。
    理  由
一、按訴訟，由被告住所地之法院管轄；因侵權行為涉訟者，得
    由行為地之法院管轄；訴訟之全部或一部，法院認為無管轄
    權者，依原告聲請或依職權以裁定移送其管轄法院。民事訴
    訟法第1條第1項前段、第15條第1項、第28條第1項，分別定
    有明文。
二、本件原告主張被告明知伊於非被告母親買賣馬匹時並無隱瞞
    馬匹傷勢或詐欺之行為，卻於接受媒體採訪時發表不實言論
    ，稱伊賣馬不老實、馬買回去跳一場就不能騎了、很多人跟
    他買馬都吃虧等語（下稱系爭言論），而系爭言論於民國11
    0年11月14日至同年月16日間，經由年代新聞、TVBS新聞、
    台視新聞、東森新聞、自由時報等媒體報導、廣為傳佈，侵
    害原告之隱私權、名譽權等，致原告受有精神上痛苦。爰依
    民法第184條第1項前段、第195條第1項前段規定，請求被告
    給付新臺幣808,000元本息及於中國時報及自由時報刊登澄
    清啟事或本件判決書全部或一部一日等語。
三、經查，被告居住於嘉義縣鹿草鄉（本院卷第297頁），為臺
    灣嘉義地方法院（下稱嘉義地院）之管轄區域。又原告雖主
    張製播報導之媒體公司多設址於本院管轄區域，且系爭言論
    侵害原告名譽之結果經媒體傳播亦及於原告之居住地，而認
    本院亦應有管轄權云云。惟被告係於嘉義縣鹿草鄉之住所接
    受媒體現場採訪或電話訪問時發表系爭言論，有相關媒體報
    導及其函覆本院之說明在卷可稽（本院卷第72、74、76至96
    、275、287、289、291、311頁），可見被告侵權行為地亦
    在嘉義縣鹿草鄉。至於相關媒體雖將包含系爭言論之報導發
    送於其他區域，包含原告居住地之臺北市北投區，或提供給
    其他媒體而為報導，惟經本院再函詢相關媒體，其等均表示
    其報導方式及播送區域係自行決定，非被告所得控制，被告
    不見得清楚，被告亦未指定要求應於何區域播放等語（本院
    卷第365至375頁），可見相關媒體係基於其獨立自主之意思
    決定而將報導播送於其他區域，此乃相關媒體有無構成侵權
    行為之問題，與被告侵權行為無涉，不可據此即認原告居住
    地亦屬被告侵權行為地或結果地。綜上所述，被告住所地及
    侵權行為地均為嘉義縣鹿草鄉，本件應由嘉義地院管轄，原
    告向無管轄權之本院起訴，核有違誤，爰依職權移轉管轄。
四、裁定如主文。 
中　　華　　民　　國　　111 　年　　12　　月　　7 　　日
                  民事第四庭  法  官  劉家昆
以上正本係照原本作成。
如對本裁定抗告須於裁定送達後10日內向本院提出抗告狀，並繳
納抗告費新臺幣1,000元。
中　　華　　民　　國　　111 　年　　12　　月　　7  　 日
                              書記官  黎隆勝